【裁判字號】    95,交抗,413
【裁判日期】    950530
【裁判案由】    違反道路交通管理處罰條例
【裁判全文】
臺灣高等法院交通事件裁定             95年度交抗字第413號
抗  告  人
即受處分人  甲○○
上列抗告人因違反道路交通管理處罰條例案件，不服臺灣士林地
方法院，中華民國95年3月31日所為裁定（94年度交聲字第905號
），提起抗告，本院裁定如下：
    主  文
抗告駁回。
    理  由
一、按汽車駕駛人飲用酒類或其他類似物後其吐氣所含酒精濃度
    超過每公升0.25毫克或血液中酒精濃度超過0.05％以上者，
    不得駕車，道路交通安全規則第一百十四條第二款定有明文
    。又汽車駕駛人，駕駛汽車經測試檢定有酒精濃度超過規定
    標準者，處新臺幣（下同）一萬五千元以上六萬元以下罰鍰
    ，並當場禁止其駕駛及吊扣其駕駛執照一年，道路交通管理
    處罰條例第三十五條第一項第一款亦有明文。所謂汽車，依
    同條例第三條第八款規定，包括機器腳踏車。又領有駕駛執
    照且未經吊註銷之駕駛人，駕駛機器腳踏車經測試檢定有酒
    精濃度超過規定標準即吐氣所含酒精濃度超過每公升0.4亳
    克以上未滿0.55毫克，且於一年內無二次以上此款行為，並
    逾越舉發通知單上所載應到案期限十五日內，到案聽候裁決
    者，依違反道路交通管理事件統一裁罰基準表之規定，處三
    萬一千五百元罰鍰，並吊扣其駕駛執照一年。
二、原處分意旨略以：異議人即受處分人甲○○騎乘ODC-576 號
    重型機車，於九十四年九月九日一時三十七分許，在臺北市
    ○○路六五三號前，經警舉發酒醉駕車酒精濃度為0.52毫克
    / 公升超過規定之違規，依道路交通管理處罰條例第三十五
    條第一項第一款罰鍰三萬一千五百元，並吊扣機車駕駛執照
    一年。
三、聲明異議意旨略以：我本次機車酒駕，理應受罰，惟因家境
    清寒，係低收入戶，我又輕度肢體障礙，且罹患疾病，多年
    無法工作，僅靠妻子微薄收入及社會局補助過活，無力支付
    罰鍰，請交通法庭裁決。
四、原裁定以：
  (一)異議人於上揭時、地，經臺北市政府警察局士林分局警備隊
    員警林泰成實施路檢攔停，並對之實施酒測，發現其吐氣所
    含酒精成份為每公升0.52毫克，而填製系爭舉發通知單舉發
    ，經異議人於應到案日期九十四年九月二十四日後之九十四
    年九月二十六日到案申訴，原處分機關函請舉發單位調查結
    果，仍認異議人有前開違規行為且事證明確，而依前揭道路
    交通管理處罰條例第三十五條第一項第一款規定、違反道路
    交通管理事件統一裁罰標準及處理細則第四十三條、第四十
    條、第六十一條及違反道路交通管理事件統一裁罰標準表規
    定，裁處異議人罰鍰三萬一千五百元，吊扣駕駛執照十二個
    月，有臺北市政府警察局九十四年九月九日AEB089338號舉
    發違反道路交通管理事件通知單、臺北市交通事件裁決所九
    十四年十一月四日北市裁二字第裁22-AEB089338號裁決書及
    臺北市政府警察局士林分局九十四年十一月二十九日北市警
    士分交字第09434663500號書函暨檢附之異議人酒測值檢驗
    紀錄各一紙在卷可稽，而異議人對於其在酒後有駕駛（騎機
    車）之行為亦不否認，堪認上揭事實屬實。至異議人辯稱其
    為低收入戶，身罹殘疾，無力支付罰鍰云云，對其上開違規
    事實之認定並無影響，亦不能因此而解免其應受之處罰。
  (二)綜上所述，異議人確有於前揭時、地騎乘上開機車，經測試
    檢定有酒精濃度超過規定標準之違規行為，從而，原處分機
    關依前揭道路交通管理處罰條例第三十五條第一項第一款、
    違反道路交通管理事件統一裁罰基準及處理細則第四十三條
    、第四十四條、第六十一條及違反道路交通管理事件統一裁
    罰基準表之規定，裁處異議人罰鍰三萬一千五百元，並吊扣
    駕駛執照十二個月，核無違誤。異議人之異議，為無理由，
    應予駁回。
五、抗告人抗告意旨以夫妻二人目前均無工作，經濟狀況拮据，
    請求輕判等語。惟查抗告人之違規事實明確，業經其坦承不
    諱，原處分機關依道路交通管理處罰條例第三十五條第一項
    第一款罰鍰三萬一千五百元，並吊扣機車駕駛執照一年，並
    無不合，原裁定維持原處分機關之處分，而駁回抗告人之異
    議，亦無不當，抗告人前開所辯僅為個人家庭因素之事由，
    要與抗告人是否成立本件違規事實無關，抗告意旨仍執前開
    情詞而指摘原裁定不當，難認有理由，應予駁回。
據上論結，應依道路交通案件處理辦法第26條，刑事訴訟法第41
2條，裁定如主文。
中    華    民    國    95    年    5     月    30    日
                  刑事第五庭  審判長法  官  吳  敦
                                    法  官  陳世宗
                                    法  官  吳啟民
以上正本證明與原本無異。
不得再抗告。
                                    書記官  江采廷
中    華    民    國    95    年    6     月    1     日


司法院資訊處製作；財團法人民間司法改革基金會備份。
